CONTATO

+55 (11) 9 9529-8964

São Bernardo do Campo, SP

EDUCAÇÃO

2013 - 2019 COLÉGIO LEONOR

• Ensino fundamental e médio.

2020 - 2022 ANHANGUERA

 Tecnólogo em análise e desenvolvimento de sistemas

SOFT SKILLS

- Melhoria de processos
- Raciocínio Lógico
- Proatividade
- Comunicativo
- Dedicado
- Motivado
- Pensamento crítico

HARD SKILLS

- Php
- Laravel
- JavaScript
- NodeJS
- VueJS
- Python
- Bubble
- FlutterFlow

IDIOMAS

- Inglês (Leitura e Conversação)
- Português (Fluente)

GABRIEL CONTESINI

DESENVOLVEDOR DE SISTEMAS

PERFIL

Sou Gabriel, formado em Análise e Desenvolvimento de Sistemas pela Anhanguera, com especialização em Front-End e Fullstack Development. Movido por desafios, dedico-me a superar limites, aprimorar minhas habilidades e criar soluções que fazem a diferença. Minha missão é deixar um legado no mundo da tecnologia, unindo criatividade, inovação e eficiência em cada projeto, sempre com foco em gerar valor e impacto positivo.

EXPERIÊNCIAS

Tecnocomp Técnologia e Serviços

2023 - ATUAL

Desenvolvedor de Sistemas Pleno

• Desenvolvi ferramentas internas utilizando plataformas no-code como Bubble.io e apps com ferramentas low-code, como FlutterFlow. Atuei na criação de APIs com FastAPI e Python, além de desenvolver relatórios usando PHP. Realizei integrações entre sistemas legados e novos, criei design systems para produtos e colaborei em projetos de UI/UX. Participei do desenvolvimento de soluções como o Order Field para controle de ordens de serviço e implementei microsserviços. Trabalhei com N8N, ambientes Linux, Azure, IntraID e Active Directory, garantindo eficiência e inovação nos processos da empresa.

Velours International

2022-2023

Desenvolvedor de Sistemas Junior

Atuei no desenvolvimento de soluções tecnológicas abrangentes, focando na automação de processos com Python e Selenium.
Contribuí para o desenvolvimento e otimização de APIs e microsserviços, além de melhorar sistemas web utilizando Vue.js, React.js e Jquery. No backend, desenvolvi e otimizei aplicações com Node.js e Next.js. Trabalhei com bancos de dados, incluindo MongoDB e PostgreSQL, e implementei funções serverless com AWS Lambda para atender às necessidades da empresa.

LINKS

Linkedin: https://www.linkedin.com/in/gabriel-contesini-603588210/

Github: https://github.com/GabrielContesini

Portfolio: Portfolio Torres